【裁判字號】    95,訴,1067
【裁判日期】    950630
【裁判案由】    毒品危害防制條例
【裁判全文】
臺灣彰化地方法院刑事判決              95年度訴字第1067號
公  訴  人  臺灣彰化地方法院檢察署檢察官
被      告  甲○○
                    現另案在臺灣彰化監獄彰化分監所執行中
上列被告因違反毒品危害防制條例案件，經檢察官提起公訴（九
十五年度毒偵字第一九二○號），被告於準備程序中就被訴事實
為有罪之陳述，經告知簡式審判程序之旨，並聽取公訴人、被告
之意見後，本院合議庭裁定由受命法官獨任進行簡式審判程序，
判決如下：
    主  文
甲○○連續施用第一級毒品，累犯，處有期徒刑壹年貳月。
    事  實
一、甲○○前因施用第一級毒品案件，經本院以九十一年度訴字
    第一九七號判處有期徒刑一年二月確定，嗣經送監執行，於
    民國九十三年六月三十日縮刑期滿執行完畢；又因施用第一
    級毒品案件，經臺灣高等法院臺中分院於九十四年十二月十
    二日以九十四年度上訴字第二○七三號判處有期徒刑一年二
    月確定，再經送監執行，現仍在臺灣彰化監獄彰化分監所執
    行中。復因首揭施用第一級毒品案件，經本院以九十一年度
    毒聲字第一二四號裁定送強制戒治，並於九十二年五月十九
    日執行完畢。詎甲○○於前開強制戒治執行完畢釋放後五年
    內，仍不知悔改，復基於施用第一級毒品海洛因之概括犯意
    ，自九十五年一月初某日起至同年三月二十一日下午一時許
    止，在其位於彰化縣鹿港鎮○○里○○路○段一四○號住所
    內，每三、四日一次，以將第一級毒品海洛因摻入香煙點燃
    抽吸之方式，連續施用第一級毒品海洛因多次。嗣於九十五
    三月二十四日中午十二時許，為警在其上開住所查獲，經採
    其尿液送驗，結果呈嗎啡陽性反應，始悉上情。
二、案經彰化縣警察局鹿港分局報告臺灣彰化地方法院檢察署檢
    察官偵查起訴。
    理  由
一、按除被告所犯為死刑、無期徒刑、最輕本刑為三年以上有期
    徒刑之罪或高等法院管轄第一審案件者外，於刑事訴訟法第
    二百七十三條第一項程序進行中，被告先就被訴事實為有罪
    之陳述時，審判長得告知被告簡式審判程序之旨，並聽取當
    事人、代理人、辯護人及輔佐人之意見後，裁定進行簡式審
    判程序；除簡式審判程序及簡易程序案件外，第一審應行合
    議審判；刑事訴訟法第二百七十三條之一第一項、第二百八
    十四條之一分別定有明文。本件被告甲○○所犯係死刑、無
    期徒刑、最輕本刑為三年以上有期徒刑或高等法院管轄第一
    審案件以外之罪，且於本院行準備程序時就被訴事實為有罪
    之陳述，經受命法官告知簡式審判程序之旨，並聽取公訴人
    、被告之意見後，本院合議庭認無不得或不宜改依簡式審判
    程序進行之處，經評議結果，裁定改由受命法官獨任行簡式
    審判程序，合先敘明。
二、訊據被告甲○○對於上開施用第一級毒品海洛因之犯行坦承
    不諱，且其於九十五年三月二十四日為警查獲後，經警採集
    尿液送驗，結果呈嗎啡陽性反應，此有尿液代號與真實姓名
    對照認證單、詮昕科技股份有限公司濫用藥物尿液檢驗報告
    各一紙在卷可稽，足徵被告之自白確與事實相符。又被告前
    因施用第一級毒品案件，經本院以九十一年度毒聲字第一二
    四號裁定送強制戒治，並於九十二年五月十九日執行完畢，
    有臺灣彰化地方法院檢察署刑案資料查註紀錄表及臺灣高等
    法院被告全國前案紀錄表各一份在卷可考。被告於九十二年
    五月十九日強制戒治執行完畢釋放後，五年內再犯本件施用
    第一級毒品犯行，依毒品危害防治條例第二十三條第二項規
    定，自應依法論科。本件事證明確，被告施用第一級毒品海
    洛因之犯行，應堪認定。
三、核被告所為，係犯毒品危害防制條例第十條第一項之施用第
    一級毒品罪。被告為施用第一級毒品，而持有該級毒品，其
    持有之低度行為，應為施用之高度行為所吸收，不另論罪。
    又被告先後多次施用第一級毒品之犯行，時間緊接，手段相
    同，所犯係構成要件相同之罪，顯係基於概括犯意反覆為之
    ，為連續犯，應依刑法第五十六條規定，以一罪論，並加重
    其刑。另公訴人雖僅就被告於九十五年二月底某日起至同年
    三月二十一日下午一時許止，連續施用第一級毒品多次之犯
    行提起公訴，然檢察官就犯罪事實之一部提起公訴者，其效
    力及於全部，此為刑事訴訟法第二百六十七條所明定，被告
    其餘連續施用第一級毒品多次犯行，與前揭論罪科刑之業經
    起訴部分，不僅時間緊接，手段亦相同，有連續犯之裁判上
    一罪關係，應為起訴效力所及，本院自得併予審理，附此敘
    明。末查，被告前因施用第一級毒品案件，經本院以九十一
    年度訴字第一九七號判處有期徒刑一年二月確定，嗣經送監
    執行，於九十三年六月三十日縮刑期滿執行完畢，此有臺灣
    彰化地方法院檢察署刑案資料查註紀錄表及臺灣高等法院被
    告前案紀錄表各一份在卷可稽，其於受有期徒刑執行完畢後
    ，五年以內再犯本件有期徒刑以上之罪，為累犯，應依刑法
    第四十七條規定，遞加重其刑。爰審酌被告曾因施用毒品經
    送觀察、勒戒、強制戒治，並受徒刑之執行後，仍未能戒斷
    ，再犯本案之罪，顯然未能善體國家設置觀察、勒戒、強制
    戒治機構，協助毒品施用者戒除毒癮之良法美意，且因施用
    第一級毒品案件，甫於九十四年十二月十二日經臺灣高等法
    院臺中分院以九十四年度上訴字第二○七三號判處有期徒刑
    一年二月確定，猶再次施用毒品，及其犯罪之動機、目的、
    品行、智識程度、所生危害，暨犯罪後坦承犯行，態度尚屬
    良好等一切情狀，量處如主文所示之刑。
據上論斷，應依刑事訴訟法第二百七十三條之一第一項、第二百
九十九條第一項前段，毒品危害防制條例第十條第一項，刑法第
十一條前段、第五十六條、第四十七條，判決如主文。
本案經檢察官高如應到庭執行職務。
中    華    民    國    95    年    6     月    30    日
                    刑事第二庭  法  官  鄭舜元
以上正本證明與原本無異。
如不服本判決，應於判決送達後10日內，向本院提出上訴狀（須
附繕本）。
中    華    民    國    95    年    7     月    3     日
                                書記官  呂雅惠
附錄：論罪科刑法條：
毒品危害防制條例第十條：
施用第一級毒品者，處六月以上五年以下有期徒刑。
施用第二級毒品者，處三年以下有期徒刑。


司法院資訊處製作；財團法人民間司法改革基金會備份。
